# 转售业务是否确认存货

提问人：13757187143 时间：2021-08-06 13:33:11
甲公司经营产品集成业务。 2020 年 1 月，其与客户A公司签订合同，向其提供合同对价 100 万元的定制服务器一台。当月，甲公司与供应商B公司签订合同，对价 80 万元，约定由B公司直接向A公司提供该定制服务器。甲公司认可一切A公司对B公司出具的验收凭证的效力（属于交钥匙项目，甲公司以验收单作为收入确认、货款结算依据）。
截止 2020 年末，该服务器已提供至A公司（价值约 50 万元）。
问：该种情况下，甲公司是否应确认存货与应付账款？
个人认为不需要，在这种转售的情况下，甲公司主导第三方B公司代表其向客户A提供服务，产品控制权由B公司直接移交至A公司，甲公司不会取得服务器的控制权，因此甲公司账面不应确认存货。而且假如甲公司确认存货，一台服务器将同时出现在甲公司、A公司的账面上，这样是不合理的。

回答人：chenyiwei
如果确定甲公司应采用净额法核算该项业务，则甲公司不应确认为存货。因为，一旦确认存货，则意味着甲公司在向A公司交货之前具备对该存货的控制权，这与净额法的定义是不符的。

提问人：13757187143 时间：2021-08-09 13:33:11
陈 版版，，如果以下 3 个个 观 点都成立的 话 ，，公司不公司不确确 认 存存 货 与与 应 付付 账 款是否合理呢？呢？ 观 点点 1 ：：公司采用 总额 法法确确 认 收入收入公司虽然对项目进行转包，但仍以本公司名义进行经营，公司与最终客户发生合同关系，公司仍然是向最终客户交付商品的首要义务人，因此采用总额法确认收入。 观 点点 2 ：：控制控制是具有排他性的，， 资产 不不 应 在多方在多方 报 表内表内确确 认 根据基本准则内资产的定义，资产确认应满足“控制”，但基本准则对”控制”的含义并未详细说明。此处可借鉴CAS14收入准则对控制的定义，“主导该商品的使用并从中获得几乎全部的经济利益”。这里提到了“主导”，按照汉语词典的解释，主导是“统领全局;推动全局发展”，通常理解，主导/统领应只有一个。这点在IFRS《财务报告的概念框架（ 2018 ）》已明确：“如果一方控制了一项经济资源，那就没有其他方能控制该资源。”在合同验收“背靠背”条款下，公司确认存货时点应与A客户相同，且甲公司的控制是“暂时性”的，因此如甲公司确认存货，A客户账面上也必然确认了存货（或费用）。该存货在甲公司与A客户账面同时确认，将违法控制的定义。 观 点点 3 ：：新收入准 则执行后行后，， 终 止止确确 认 就是就是确确 认 的的 简单镜 像像在旧收入准则下，因购买方（资产确认），与销售方（收入确认/资产终止确认），分别采用“控制模型”和“风险报酬转移模型”，故双方确认时点理论上可以不一致。在新收入准则执行后，根据控制模型，终止确认就是确认的简单镜像，当一项资产或负债不再满足确认标准时（或者不复存在时，或者不再是主体的资产或负债时）即应终止确认。
——————————————————————————————————————————————————————————————————相相关关 规 定定《企业会计准则——基本准则（ 2014 年修订）》第二十条 资产是指企业过去的交易或者事项形成的、由企业拥有或者控制控制的、预期会给企业带来经济利益的资源。 《企业会计准则第 14 号——收入（ 2017 年修订）》第四条 取得相关商品控制权，是指能够主主 导 该商品的使用并从中获得几乎全部的经济利益。第三十四条企业向客户转让商品前能够控制该商品的情形包括：（二）企业能够主导第三方代表本企业向客户提供服务。
IFRS《财务报告的概念框架（ 2018 ）》4.3 资产是主体因过去事项而控制的现时经济资源。4.20 如果主体拥有现实能力主主 导 一项经济资源的使用且可能获得该经济资源带来的经济利益，主体即控制控制了该经济资源。控制包括阻止其他方主导经济资源使用、阻止其他方获得经济资源带来的经济利益的现实能力。换言之，如果一方控制了一项经济资源，那就没有其他方能控制该资源。

回答人：chenyiwei
“总额法”与“不确认存货和应付账款”是存在逻辑矛盾的。